臺灣臺東地方法院刑事判決　　　　　　　 94年度訴字第174號
公　訴　人　臺灣臺東地方法院檢察署檢察官
被　　　告　乙○○
上列被告因違反毒品危害防制條例案件，經檢察官提起公訴（九
十四年度毒偵字第一六０號）因被告於準備程序中自白犯罪，經
本院合議庭裁定改由受命法官獨任進行簡式審判程序，本院判決
如下：
    主  文
乙○○連續施用第一級毒品，處有期徒刑玖月，扣案之毒品海洛
因貳小包（合計淨重零點零參公克）沒收銷燬，盛裝上開毒品海
洛因之包裝袋貳只、注射針筒壹支及分裝杓壹支均沒收。
    事  實
一、乙○○前曾因施用毒品案件，經觀察、勒戒後，認無繼續施
    用之傾向，經臺灣桃園地方法院於民國八十九年三月二十日
    以八十九年度少調字一七一號為不付審理之裁定確定。又其
    於前觀察、勒戒執行完畢釋放後，五年內復因連續施用第一
    級毒品海洛因案件，經本院於九十四年四月二十日以九十四
    年度訴字第一五號判處有期徒刑八月確定（本件不構成累犯
    ）。詎其猶不知悔改，基於施用第一級毒品之概括犯意，自
    九十四年四月二十一日起至同年四月三十日下午四時許止，
    為警在臺東縣警察局臺東分局刑事組採其尿液送驗前，回溯
    四十八小時內之某時，在其位於臺東縣臺東市○○街一二０
    巷三號之住處，以針筒注射之方式，施用第一級毒品海洛因
    二至三次。嗣於同月三十日下午三時許，為警在同市○○路
    大同戲院門口前查獲，並當場扣得海洛因二小包（合計淨重
    ０‧０三公克）、注射針筒及分裝杓各一支，復經採尿送驗
    結果，驗有嗎啡陽性反應，因而查獲其上開連續施用毒品之
    情。
    理  由
一、按除被告所犯為死刑、無期徒刑、最輕本刑為三年以上有期
    徒刑之罪或高等法院管轄第一審案件者外，於第一次審判期
    日前之準備程序進行中，被告先就被訴事實為有罪之陳述時
    ，審判長得告知被告簡式審判程序之旨，並聽取當事人、代
    理人、辯護人及輔佐人之意見後，裁定進行簡式審判程序，
    刑事訴訟法第二百七十三條之一第一項定有明文。經核本件
    被告乙○○所犯係死刑、無期徒刑、最輕本刑為三年以上有
    期徒刑以外之罪，其於準備程序中就被訴事實為有罪之陳述
    ，經法官告知簡式審判程序之旨，並聽取公訴人、被告之意
    見後，本院爰依首揭規定，合議裁定由受命法官獨任進行簡
    式審判程序，合先敘明。
二、右揭犯罪事實，業據被告乙○○迭於警詢、偵查中及本院審
    理時坦承不諱，並有為警查獲之第一級毒品海洛因二小包（
    合計淨重０‧０三公克）、注射針筒及分裝杓各一支等物扣
    案可證，復有前開被查獲過程及扣案物品之照片十五幀在卷
    可佐。又被告經警查獲後，於九十四年四月三十日下午三時
    許，在臺東縣警察局臺東分局所採尿液經送慈濟大學濫用藥
    物檢驗中心檢驗結果，呈鴉片類嗎啡陽性反應，有慈濟大學
    濫用藥物檢驗中心檢驗總表一份附卷足憑。再者，上開扣案
    之白色粉末共計二小包（合計淨重０‧０三公克）均經送請
    法務部調查局鑑定結果，白色粉末二小包均含第一級毒品海
    洛因成分，有該局於九十四年六月二十七日函覆之調科壹字
    第二六○○○○二八八號鑑定通知書一紙在卷可按。另被告
    前曾因施用毒品案件，經觀察、勒戒後，認無繼續施用之傾
    向，經臺灣桃園地方法院於民國八十九年三月二十日以八十
    九年度少調字一七一號為不付審理之裁定確定。又其於前觀
    察、勒戒執行完畢釋放後，五年內復因連續施用第一級毒品
    海洛因案件，經本院於九十四年四月二十日以九十四年度訴
    字第一五號判處有期徒刑八月確定，此有臺灣高等法院被告
    全國前案紀錄表附卷可參。是以，本件事證明確，被告犯行
    明確，洵堪認定。
三、核被告乙○○上揭所為，係犯毒品危害防制條例第十條第一
    項之施用第一級毒品罪。被告施用毒品前之持有毒品行為，
    應均為施用之高度行為所吸收，不另論罪。又其所犯上開施
    用第一級毒品多次行為，時間密接，犯罪構成要件相同，顯
    係基於概括犯意反覆為之，應各依連續犯規定論以一罪，並
    加重其刑。爰審酌被告素行、對社會之危害、不知悔改再犯
    施用毒品之情、施用毒品情節及其犯罪後坦承之態度等一切
    情狀，量處如主文所示之刑。末查前開扣案海洛因（合計淨
    重０‧０三公克公克），屬毒品危害防制條例第二條第二項
    第一款之第一級毒品，爰依同條例第十八條第一項前段規定
    ，不問屬於犯人與否，應予沒收銷燬；至盛裝上開毒品海洛
    因之包裝袋二只、注射針筒及分裝杓各一支等物，則係被告
    自承為其所有供施用毒品犯罪所用之物，惟尚非製造專供施
    用毒品使用，故非屬毒品害防制條例第十八條第一項前段規
    定之「專供施用毒品之器具」，應另依刑法第三十八條第一
    項第二款規定，併予宣告沒收。此外，公訴人起訴被告於九
    十四年三月底之某日起至同年四月二十日止，在被告之前揭
    住處非法施用第一級毒品海洛因，認此部分涉有違反毒品危
    害防制條例第十條第一項之罪嫌。按案件曾經判決確定者，
    應諭知免訴之判決，刑事訴訟法第三百零二條第一款定有明
    文。經查，被告前自九十二年五月初之某日起迄九十三年五
    月十九日上午某時止，因連續施用第一級毒品海洛因，經本
    院於九十四年四月二十日以九十四年度訴字第一五號判決有
    期徒刑八月，於同年五月十六日判決確定，有臺灣高等法院
    被告前案紀錄表在卷可稽。依上開說明，有關公訴人以被告
    於九十四年三月底起至同年四月二十日止施用海洛因部分為
    前開確定判決之既判力所及，本應諭知免訴之判決，惟公訴
    人認此部分與前開論罪科刑之施用第一級毒品部分有裁判上
    一罪關係，爰不另為免訴之諭知，附此敘明。
據上論斷，應依刑事訴訟法第二百七十三條之一第一項、第二百
九十九條第一項前段，毒品危害防制條例第十條第一項、第十八
條第一項，刑法第十一條前段、第五十六條、第三十八條第一項
第二款，判決如主文。
本案經檢察官甲○○到庭執行職務
中　　華　　民　　國　　94　　年　　9 　　月　　28　　日
                  臺灣臺東地方法院刑事第二庭
                          法  官  連雅婷
以上正本證明與原本無異。
如不服本判決，應於判決送達後10日內向本院提出上訴狀（須附
繕本）。
「切勿逕送上級法院」
                          書記官  蘇美琴
中　　華　　民　　國　　94　　年　　9　　月　　30　　日
附記
毒品危害防制條例第10條第1項
施用第一級毒品者，處六月以上五年以下有期徒刑。
毒品危害防制條例第18條第1項
查獲之第一、二級毒品及專供製造或施用第一、二級毒品之器具
，不問屬於犯人與否，均沒收銷燬之；查獲之第三、四級毒品及
製造或施用毒品之器具，無正當理由而擅自持有者，均沒入銷燬
之。但合於醫藥、研究或訓練之用者，得不予銷燬。
